【裁判字號】    89,上易,130
【裁判日期】    890217
【裁判案由】    竊盜
【裁判全文】
臺灣高等法院高雄分院刑事判決          八十九年度上易字第一三號
    上  訴  人
    即  被  告  甲○○
右上訴人因竊盜案件，不服臺灣高雄地方法院八十八年度訴緝字第一五一號中華民國
八十八年十月八日第一審判決（起訴案號：臺灣高雄地方法院檢察署八十七年度偵字
第一四００五號），提起上訴，本院判決如左：
      主      文
上訴駁回。
甲○○緩刑年。
      事實及理由
一、本案經本院審理結果，認第一審判決認事用法及量刑均無不當，應予維持，並引
    用第一審判決書記載之事實、證據及理由。
二、被告上訴意旨，雖指稱：原審判處被告有期徒刑一年四月，量刑顯屬過重云云。
    惟查被告連續竊盜之行為，係犯陸空海軍刑法第八十五條之竊取財物罪，而該罪
    之法定最低本刑為有期徒刑一年，原審以被告所犯情節非重，犯後態度良好等一
    切情狀，量處有期徒刑一年四月，量刑尚屬適度，被告上訴意旨，指摘原判決量
    刑過重為不當，為無理由，應予駁回。
二、查被告前未曾受有期徒刑以上刑之宣告，有本院被告全國前案紀錄表在卷可稽，
    茲因一時失慮，觸犯刑章，惟所犯情節非重，犯罪所得無多，經此偵審程序及科
    刑教訓，當知所警惕，應無再犯之虞，本院應認被告所受刑之宣告，以暫不執行
    為適當，併宣告緩刑三年，以啟自新。
三、據上論斷，應依刑事訴訟法第三百六十八條、第三百七十三條、刑法第七十四條
    第一款，判決如主文。
本案經檢察官羅正平到庭執行職務。
中    華    民    國     八十九     年       二       月     十七       日
                              臺灣高等法院高雄分院刑事第三庭
                                  審判長法官  莊秋桃
                                        法官  陳中和
                                        法官  謝宏宗
右正本證明與原本無異。
不得上訴。
                                      書記官  陳靖華
中    華    民    國     八十九     年       二       月     十八       日
附錄：本判決論罪科刑法條：
附錄  本件判決論罪科刑法條：
陸海空軍刑法第八十五條：
盜取財物或強迫買賣者，處一年以上七年以下有期徒刑。
           Ｂ
附件
臺灣高雄地方法院刑事判決              八十八年度訴緝字第一五一號
    公訴人  臺灣高雄地方法院檢察署檢察官
    被  告  甲○○  男二十三歲（民國○○○年○月○○日生）
                    身分證統一編號：Ｚ000000000號
                    住高雄縣仁武鄉○○路二九一號
右列被告因竊盜案件，經檢察官提起公訴（民國八十七年度偵字第一四００五號），
本院判決如左：
    主  文
甲○○連續盜取財物，處有期徒刑壹年肆月。
    事  實
一、甲○○原係陸軍莒光指揮部步四營第一連下士班長，於民國八十六年七月十六日
    逾假逃亡後，基於概括之犯意，意圖為自己不法之所有，連續於下列時、地盜取
    財物：
（一）八十六年七月三十日，在高雄市○○○路八一號三民國小三樓之圖書館及視聽
      教室內，盜取新臺幣（下同）一千七百元及烏龍茶三瓶。
（二）八十六年八月初某日，在高雄市三民國小地下室盜取鑰匙十八支及烏龍茶三瓶
      。
（三）八十六年八月中旬某日（該月十五日前），在高雄市三民國小四樓辦公室內，
      翻搜該辦公室辦公桌之抽屜著手盜取財物，惟未竊得財物而未遂。嗣至八十六
      年九月四日上午七時三十分，在三民國小為警查獲，並被扣押竊得之鑰匙十八
      支（業由乙○○認領）。
二、案經高雄市政府警察局移由陸軍第八軍團司令部函送臺灣高雄地方法院檢察署檢
    察官偵查起訴。
    理  由
一、右開事實，業據被告甲○○坦承不諱，核與被害人乙○○、丙○○指述情節相符
    ，並有贓物認領保管單一紙在卷可稽，被告罪證明確，犯行已可認定。
二、本件被告甲○○於八十六年七月十六日自服役單位逃亡，於同年七月三十日起至
    八月中旬某日（該月十五日前）數次盜取財物，但於同年九月四日發覺時，其無
    故離營已逾三十日，業已喪失現役軍人身分，依兵役法第二十條第一項第三款及
    軍事審判法第五條第二項、第三項之規定，應由本院以被告行為時之身分適用法
    律審判，先予明。
二、核右載被告甲○○三次犯行，係犯陸海空軍刑法第八十五條、第八十六條之盜取
    財物罪及盜取財物未遂罪。被告先後數次犯行，係於緊接期間犯相同構成要件之
    罪，顯係基於概括犯意而為，應依連續犯規定論以盜取財物未遂一罪，並加重其
    刑。審酌被告之犯罪動機、目的、手段、被害人所受損害程度及犯罪後之態度等
    一切情狀，爰量處如主文所示之刑。
據上論斷，應依軍事審判法第五條第二項、第三項、刑事訴訟法第二百九十九條第一
項前段，陸海空軍刑法第八十五條、第十五條、刑法第五十六條，判決如主文。
本案經檢察官姜麗儒到庭執行職務。
中      華      民      國    八十八    年     十     月       八       日
                                臺灣高雄地方法院刑事第三庭
                                    法  官  周  志  賢
右正本證明與原本無異。
如不服本判決，應於判決送達後十日內，向本院提出上訴狀。
                                    書記官  蔡  文  現
中      華      民      國    八十八    年     十     月       八       日


司法院資訊處製作；財團法人民間司法改革基金會備份。
